---
title: "Practica_final_Renata"
format: html
editor: visual
---

Vamos a utilizar el dataset de semillas que se encuentra aquí: <https://archive.ics.uci.edu/ml/datasets/seeds#>

Primero vamos a descargarnos el dataset con el siguiente comando:

```{r}
#Load the requored libraries:
if(!require(tidyverse)) install.packeages("tidyverse")
library(tidyverse)
library(caret)
#Load the seed Dataset:
df_seeds <- read.table('https://archive.ics.uci.edu/ml/machine-learning-databases/00236/seeds_dataset.txt', col.names =c('area','perimetro','compacto','longitud','anchura','coeficient.asimetria','longitud.ranura','tipo'))
#Visualizo la tabla toda
#view(df_seeds)
```

#### PREGUNTA 1

¿Cuantas filas y cuantas columnas tiene el dataframe df_seeds?

**Respuesta**:

```{r}
paste("Hay",nrow(df_seeds), "filas y", ncol(df_seeds), "columnas.")
```

#### PREGUNTA 2

Vamos a convertir en factor la columna tipo. Vamos a reemplazar los números por su correspondiente etiqueta (label). La correspondencia entre el código y el tipo es:

-   1 - Kama
-   2 - Rosa
-   3 - Canadian

Convierte en factor la columna tipo, respetando las etiquetas:

**Respuesta**:

```{r}
#Transformo en la columna tipo  1,2,3 en "Kama", "Rosa", "Canadian":
df_seeds$tipo <- factor(df_seeds$tipo, levels = c(1,2,3), labels=c("Kama", "Rosa", "Canadian"))
#df_seeds$tipo <- factor(df_seeds$tipo,labels=c("Kama", "Rosa", "Canadian"))
#Visualizo en tabla
table(df_seeds$tipo)
```

#### PREGUNTA 3

¿Cual es la media del area de cada uno de los tipos?

**Respuesta**

```{r}

df_seeds |> group_by(tipo) |> summarize(area_media=round(mean(area),2))

```

#### PREGUNTA 4

¿Como se llama el siguiente tipo de gráfico?. ¿Qué representa la línea del centro de la caja?

```{r}
ggplot(df_seeds, aes(x=tipo, y=area,  color=tipo)) + geom_boxplot()
```

**Respuesta**: Es un Diagrama de cajas y bigotes. La línea del centro representa la mediana, y las otras dos lineas que forman la caja, los Q1 y Q2.

#### PREGUNTA 5

¿Como pintarías un diagrama de puntos (o scatterplot) con ggplot con las siguientes características? - En el eje X la variable compacto - En el eje Y la variable area - Cada tipo de semilla debería tener un color diferente

**Respuesta**:

```{r}
ggplot(df_seeds, aes(x=compacto, y=area, color=tipo))+geom_point(size=2.3)+
  ggtitle("Gráfico de dispersión", subtitle = "Área - Compacto")
```

#### PREGUNTA 6

¿Qué hace la siguiente línea?:

```{r}
df_seeds |> mutate(is_kama = tipo=='Kama') -> df_seeds
head(df_seeds)
```

**Respuesta**: Se crea una columna nueva llamada "is_kama". En esta columna se evalua mediante un booleano si la semilla es Kama y por tanto "True" o si no lo es, indicado como "False".

#### PREGUNTA 7

Vamos a dividir el conjunto de datos en test y training porque vamos a entrenar un modelo que me permita diferenciar si una semilla es de tipo Kama o no.

```{r}
# Transformamos el tipo nuestro dato booleano en uno numérico 
df_seeds$is_kama <- as.numeric(df_seeds$is_kama)
set.seed(123) # Este set.seed hace que a todos nos generen los mismos número aleatorios
idx <- sample(1:nrow(df_seeds), 0.7*nrow(df_seeds))
df_seeds_train <- df_seeds[idx,]
df_seeds_test <- df_seeds[-idx,]

```

¿Por qué es aconsejable dividir el dataset en los grupos de train y test?

**Respuesta**:

Los **datos de prueba** o validación son los datos que nos \"guardamos\" para comprobar si el modelo que hemos generado a partir de los datos de entrenamiento funciona. Es decir, si las respuestas predichas por el modelo para un caso totalmente nuevo son acertadas o no.

Es importante que el conjunto de datos de prueba tenga un volumen suficiente como para generar resultados estadísticamente significativos, y a la vez, que sea representativo del conjunto de datos global.

#### PREGUNTA 8

Vamos a crear un modelo para realizar una **clasificación binaria**, donde le pasaremos como entrada las columnas: area, perimetro, compacto, longitud, coeficient.asimetria y longitud.ranura

¿Qué tipo de algoritmo o modelo debería usar?

**Respuesta**: Deberíamos usar una regresión logistica binaria, donde obtendremos un clasificador binario en función de las distintas variables de las que se alimente el modelo.

#### PREGUNTA 9

Crea un modelo que me permita clasificar si una semilla es de tipo Kama o no con las siguientes columnas: area, perimetro, compacto, longitud, coeficient.asimetria, longitud.ranura

**Respuesta**:

```{r}
model <- glm(is_kama ~ area + perimetro+ compacto+ longitud+ coeficient.asimetria+ longitud.ranura, family = binomial(link='logit'), data = df_seeds_train)
#Miramos
summary(model)
```

A primera vista parece que el modelo funciona bien, si observamos los p-valores ninguno se acerca si quiera al 0.05 recomendado.

#### PREGUNTA 10

Si usamos un umbral de 0 en la salida del modelo (lo que equivale a probabilidad de 0.5 cuando usamos el predict con type='response') ¿Cuales son los valores de precisión y exhausitividad?

**Respuesta**.

```{r}
umbral <- 0
pred_test <- predict(model,df_seeds_test) 
df_preds<-data.frame(pred=pred_test,
                     tipo_pred=factor(ifelse(pred_test < umbral,0,1),
                                      labels=c("FALSE","TRUE")),
                     tipo_real=df_seeds_test$is_kama)
df_preds<-df_preds[order(df_preds$pred, decreasing=FALSE),]
M<-table(df_preds$tipo_real,df_preds$tipo_pred)

#Recall, Exhaustividad, Tasa Verdadero positivo
truePositive<-M[2,2]/(M[2,2]+M[2,1]) 
#Tasa Falso positivo
falsePositive<-M[1,2]/(M[1,2]+M[1,1])
paste("tp:",truePositive,"  fp:",falsePositive)
#M
#df_preds



paste("La precisión es:",M[2,2]/sum(M[2,]))
paste("La exhaustividad (recall, sensitivity) es:",M[2,2]/sum(M[,2]))


```

#### PREGUNTA 11

¿Qué están haciendo las siguientes líneas?

```{r}
set.seed(123)
cl<-df_seeds |> dplyr::select(area,perimetro,compacto,longitud,anchura,coeficient.asimetria,longitud.ranura) |> kmeans(3)
table(real=df_seeds$tipo,cluster=cl$cluster)
```

**Respuesta**: 'Se asigna las columnas del cluster al dataset y en este caso en 3 clusters. Se calculan los centroides y por ultimo se crea una tabla que compara los datos reales con los clusters creados.
